【裁判字號】    98,交抗,1427
【裁判日期】    980624
【裁判案由】    違反道路交通管理處罰條例
【裁判全文】
臺灣高等法院交通事件裁定            98年度交抗字第1427號
抗  告  人  乙○○○○
即受處分人  即甲○○
上列抗告人即受處分人因違反道路交通管理處罰條例案件，不服
臺灣臺北地方法院，中華民國98年5 月18日所為裁定（98年度交
聲字第1482號），提起抗告，本院裁定如下：
    主  文
抗告駁回。
    理  由
一、按併排停車者，處新臺幣（下同）600元以上1,200元以下罰
    鍰，道路交通管理處罰條例第56條第1 項第6 款定有明文。
    而汽車駕駛人併排停車者，依違反道路交通管理事件統一裁
    罰基準表之規定，應處1,200 元罰鍰。
二、原處分意旨略以：抗告人即受處分人乙○○○○即甲○○所
    有之車號9C－3415號自用小客貨車，於民國（下同）95年12
    月21日下午5 時13分許，併排停放在臺北市○○區○○路23
    8 巷18號前，而遭舉發單位臺北市政府警察局文山第二分局
    景美派出所警員拍照採證，並以抗告人有違反道路交通管理
    處罰條例第56條第1 項第6 款規定之行為製單舉發，嗣抗告
    人收受舉發通知單後，於舉發通知單所載應到案日期向原處
    分機關提出申訴，經原處分機關函請舉發單位調查結果，仍
    認抗告人確有前開違規行為，原處分機關乃於98年3 月9日
    依道路交通管理處罰條例第56條第1 項第6 款、違反道路交
    通管理事件統一裁罰基準及處理細則第43條、第44條、第67
    條暨違反道路交通管理事件統一裁罰基準表之規定，裁處抗
    告人罰鍰1,200 元等語。
三、本件抗告意旨略以：原裁定立場不公，並未令原處分機關（
    即臺北市交通事件裁決所〈所長林文淵〉）補呈抗告人違反
    道路交通事件之相關證據，即駁回抗告人之異議，抗告人不
    服，請求撤銷原裁定及原處分云云。
四、經查：抗告人所有上開車輛於95年12月21日下午5 時13分許
    ，停放在臺北市○○區○○路238 巷18號前時，係以併排方
    式停車，此有採證照片附卷可稽，是抗告人所有之汽車確有
    於前揭時、地併排停車之違規行為等情，實屬明確，堪以認
    定。原法院認無再為調查之必要，因而未令原處分機關（即
    臺北市交通事件裁決所）就抗告人違規之事實另予舉證說明
    ，並無不當。
五、綜上所述，本件抗告人有併排停車之違規行為，原處分機關
    依道路交通管理處罰條例第56條第1 項第6 款，道路交通管
    理事件統一裁罰基準及處理細則第43條、第44條、第67條，
    道路交通管理事件統一裁罰基準表之規定，裁處抗告人罰鍰
    1,200 元之罰鍰，於法洵屬有據。原裁定認抗告人確有前揭
    違規行為，因而將抗告人之異議聲明駁回，其認事用法，並
    無違誤。抗告人抗告意旨，仍執前揭辯詞指摘原裁定不當，
    並無理由，應予駁回。
六、據上論斷，應依道路交通案件處理辦法第26條，刑事訴訟法
    第412 條，裁定如主文。
中    華    民    國    98    年    6     月    24    日
                  刑事第十四庭審判長法  官  陳志洋
                                    法  官  梁耀鑌
                                    法  官  謝靜恒
以上正本證明與原本無異。
不得再抗告。
                                    書記官  陳珮茹
中    華    民    國    98    年    6     月    25    日


司法院資訊處製作；財團法人民間司法改革基金會備份。
